【裁判字號】    97,訴,4568
【裁判日期】    971212
【裁判案由】    偽造文書等
【裁判全文】
臺灣板橋地方法院刑事判決              97年度訴字第4568號
公  訴  人  臺灣板橋地方法院檢察署檢察官
被      告  甲○○
                    (現因另案於臺灣臺北監獄臺北分監執行中)
            乙○○
上列被告因偽造文書等案件，經檢察官提起公訴（九十七年度偵
字第二三八四四號），被告等就被訴事實為有罪陳述，本院改行
簡式審判程序審理，判決如下：
    主  文
甲○○竊盜，累犯，處有期徒刑月；又行使偽造私文書，足以
生損害於他人，累犯，處有期徒刑伍月，「機車買賣合約書」上
偽造「丙○○」署押壹枚，沒收之；又共同竊盜，累犯，處有期
徒刑伍月，應執行有期徒刑壹年，「機車買賣合約書」上偽造「
丙○○」署押壹枚，沒收之。
乙○○共同竊盜，累犯，處有期徒刑伍月，如易科罰金，以新臺
幣壹仟元折算壹日。
    事  實
一、甲○○前因竊盜、偽造文書等案件，經臺灣新竹地方法院於
    民國九十五年九月二十九日以九十五年度訴字第六三○號判
    決判處應執行有期徒刑一年六月確定，經減刑為應執行有期
    徒刑九月，已於九十六年八月二十八日先執行有期徒刑，餘
    刑易科罰金執行完畢；乙○○前因竊盜案件，經臺灣高等法
    院於九十五年六月二十九日以九十五年度易字第一二六號判
    決判處有期徒刑七月確定，於九十六年三月三十一日執行完
    畢。均不知悔改：
  (一)甲○○基於意圖為自己不法所有之犯意，於九十七年一月三
    十一日上午八時五分許，在臺北縣五股鄉○○路一一八號前
    徒手竊取丙○○所有，置放於其所有車牌號碼為ＳＤ三－六
    六一號輕機車置物箱內之身分證、健保卡等物；得手後甲○○即持上揭竊得之證件，另基於行使偽造文書之犯意，於同
    日下午三時許，前往臺北縣板橋巿大觀路三段五十巷四十九
    號之「世貿機車行」，向車行老板張鈞森佯稱係丙○○之親
    戚業經本人授權，在「機車買賣合約書」定購人欄上偽造「
    丙○○」之簽名一枚，並將該合約書交付予張鈞森表示係「
    丙○○」購買車輛之意思，使張鈞森誤認該車係「丙○○」
    所購買而行使，足以生損害於「丙○○」，並同時將購車價
    金新臺幣（下同）一萬八千元交付予張鈞森，購得車牌號碼
    ＧＥＷ－二九三號重型機車乙輛。
  (二)甲○○、乙○○基於意圖為自己不法所有之犯意聯絡，於九
    十七年八月七日上午八時二十二分許，在臺北縣新莊市○○
    路二六九號前，由甲○○徒手掰開停放於上址，丁○○所有
    車號ＡＹ九－七八七號重機車之置物箱蓋，再由乙○○徒手
    竊取內置放丁○○所有之行動電話二具、隨身碟一個、鑰匙
    一串、集點卡一張及現金約三百元，得手後逃離現場，並將
    現金朋分花用。嗣丁○○於同日向警方報案後，經調閱路口
    監視器，查知甲○○等人所騎乘之車號ＧＥＷ－二九三號重
    型機車在附近出現涉有重嫌，於九十七年八月十四日下午二
    時五十分許，警方在臺北縣新莊市○○路與福壽街見二人行
    跡可疑，攔查後在甲○○所騎乘之上揭重型機車置物箱內，
    查獲丁○○所有之集點卡等物，循線查悉上情。
二、案經丙○○、丁○○訴由臺北縣政府警察局新莊分局移送臺
    灣板橋地方法院檢察署檢察官偵查起訴，本院改行簡式審判
    程序審理。
    理  由
一、訊據被告甲○○對於上揭竊盜、行使偽造私文書等犯行、被
    告乙○○對於上揭竊盜犯行，均坦承不諱，核與告訴人丙○○、丁○○於警詢中之指述相符合，並有證人張鈞森於警詢
    中之證詞可按，且有卷附「機車買賣合約書」一紙可查，復
    有車牌號碼ＧＥＷ－二九三號重型機車置物箱照片一張、錄
    影監視器翻拍照片十九張在卷可資佐證，被告等之自白與事
    實相符，本件事證明確，被告等犯行堪以認定，應依法論科
    。
二、被告甲○○行使偽造「機車買賣合約書」，冒丙○○之名，
    向車行購車，自足生損害於丙○○本人。核被告甲○○所為
    係犯刑法第三百二十條第一項竊盜罪、同法第二百十六條、
    第二百十條之行使偽造私文書罪；被告乙○○所為係犯刑法
    第三百二十條第一項之竊盜罪。被告二人就上揭竊取告訴人
    丁○○之犯行，有犯意聯絡及行為分擔，為共同正犯。被告
    甲○○所犯上揭二件竊盜罪及行使偽造私文書等罪間，犯意
    各別，行為互殊，應予分論併罰。被告甲○○前因竊盜、偽
    造文書等案件，經臺灣新竹地方法院於九十五年九月二十九
    日以九十五年度訴字第六三○號判決判處應執行有期徒刑一
    年六月確定，經減刑為應執行有期徒刑九月，已於九十六年
    八月二十八日先執行有期徒刑，餘刑易科罰金執行完畢；被
    告乙○○前因竊盜案件，經臺灣高等法院於九十五年六月二
    十九日以九十五年度易字第一二六號判決判處有期徒刑七月
    確定，於九十六年三月三十一日執行完畢，此有臺灣高等法
    院被告前案紀錄表各乙紙附卷可稽，於五年以內再故意犯本
    件有期徒刑以上之罪，均應依刑法第四十七條第一項之規定
    論以累犯，並加重其刑。爰審酌被告甲○○、乙○○有多項
    前科，素行不佳，正值年輕不圖以己力賺取錢財，竟竊取他
    人財物，又冒名購車，已影響社會安寧及秩序，所竊得之財
    物價值非鉅，犯罪後已經坦承犯行，態度良好等一切情狀，
    分別量處如主文所示之刑，並就被告甲○○部分定其應執行
    刑，就被告乙○○部分，諭知易科罰金之折算標準。末查，
    卷附被告甲○○在「機車買賣合約書」定購人欄上偽造之「
    丙○○」簽名一枚，係偽造之署押，應依刑法第二百十九條
    之規定沒收之。
三、起訴書載被告甲○○基於意圖為自己不法所有之犯意，於九
    十七年三月十七日上午七時四十分許，在臺北縣新莊市○○○路一○○號前，徒手竊取李秋金所有之現金一千七百元、
    白金戒指、金手鍊一條、國泰世華銀行、臺灣企銀及郵局金
    融卡各乙張、身分證乙份等物，因認被告此部分另涉犯刑法
    竊盜罪嫌云云部分，本院另行審結。
據上論斷，應依刑事訴訟法第二百七十三條之一第一項、第二百
九十九條第一項前段，刑法第二十八條、第二百十六條、第二百
十條、第三百二十條第一項、第四十七條第一項、第五十一條第
五款、第四十一條第一項前段、第二百十九條，刑法施行法第一
條之一，判決如主文。
本案經檢察官林珮菁到庭執行職務。
中    華    民    國    97    年    12    月    12    日
                  臺灣板橋地方法院刑事第四庭
                                法  官  王綽光
以上正本證明與原本無異
如不服本判決應於收受送達後十日內向本院提出上訴書狀，並應
敘述上訴理由; 其未敘述上訴理由者，應於上訴期間屆滿後二十
日內向本院補提理由書（均需按他造當事人之人數附繕本，切勿
逕送上級法院）
                                書記官  許清秋
中    華    民    國    97    年    12    月    15    日
附錄本案論罪科刑法條全文：
中華民國刑法第210條（偽造變造私文書罪）
偽造、變造私文書，足以生損害於公眾或他人者，處5年以下有
期徒刑。
中華民國刑法第216條（行使偽造變造或登載不實之文書罪）
行使第210條至第215條之文書者，依偽造、變造文書或登載不實
事項或使登載不實事項之規定處斷。
中華民國刑法第320條（普通竊盜罪、竊佔罪）
意圖為自己或第三人不法之所有，而竊取他人之動產者，為竊盜
罪，處5年以下有期徒刑、拘役或5百元以下罰金。
意圖為自己或第三人不法之利益，而竊佔他人之不動產者，依前
項之規定處斷。
前二項之未遂犯罰之。


司法院資訊處製作；財團法人民間司法改革基金會備份。
